# 请教陈版主，关于发行股份购买资产母公司的会计处理

提问人：madao0424 时间：2022-05-19 18:55:42
上市公司C拟通过发行股份购买资产的方式，注入控股股东A旗下的标的公司B，交易前后的结构如上图所示（比例为虚构）。在控股股东层面A公司，想请教两个问题：（ 1 ）会计处理是如何做的？（ 2 ）控股股东层面是否涉及到投资收益？

回答人：chenyiwei
控股股东层面，将子公司B注入上市公司A，换取上市公司股份，实现资产证券化。由于母公司以原先持有的非上市经营性资产换取了上市公司的股权，而上市公司股权的估值方法、估值结果、价值波动性、流通性等与非上市资产存在重大差异，因此具有商业实质。大股东个别报表层面应按取得上市公司定向增发股份的公允价值作为对上市公司的追加投资成本，与原先对B的长期股权投资成本之间的差额确认为投资收益。